Config:
  hfst:
    Gen: ../../../src/generator-gt-norm.hfst
    Morph: ../../../src/analyser-gt-norm.hfst
  xerox:
    Gen: ../../../src/generator-gt-norm.xfst
    Morph: ../../../src/analyser-gt-norm.xfst
    App: lookup

Tests:
  
  Verb - á'po'taki - ok : # -m animate intransitive verb, work AEW NA1
     nitá'páo'taki: Dur+a'po'taki+VAI+Ind+1Sg
     kitá'páo'taki: Dur+a'po'taki+VAI+Ind+2Sg
     á'páo'takiwa: Dur+a'po'taki+VAI+Ind+3Sg
     á'páo'takiyini: Dur+a'po'taki+VAI+Ind+4Sg
     á'páo'takio'pa: Dur+a'po'taki+VAI+Ind+21Pl
     nitá'páo'takihpinnaan: Dur+a'po'taki+VAI+Ind+2Pl
     kitohkaná'páo'takihpoaawa: Dur+a'po'taki+VAI+Ind+2Pl
     á'páo'takiyaawa: Dur+a'po'taki+VAI+Ind+3Pl+PRO+3/0Sg+PRO+3/0Sg
		
     nitáakotá'po'taki: Fut+a'po'taki+VAI+Ind+1Sg
     kitáakotá'po'taki: Fut+a'po'taki+VAI+Ind+2Sg
     áakotá'po'takiwa: Fut+a'po'taki+VAI+Ind+3Sg
     áakotá'po'takiyini: Fut+a'po'taki+VAI+Ind+4Sg
     áaká'po'takio'pa: Fut+a'po'taki+VAI+Ind+21Pl
     nitáakotá'po'takihpinnaan: Fut+a'po'taki+VAI+Ind+1Pl
     kitáakohkanotá'po'takihpoaawa: Fut+a'po'taki+VAI+Ind+2Pl
     áakotá'po'takiyaawa: Fut+a'po'taki+VAI+Ind+3Pl+PRO+3/0Sg
		
     nitá'po'taki: a'po'taki+VAI+Ind+1Sg
     kitá'po'taki: a'po'taki+VAI+Ind+2Sg
     á'po'takiwa: a'po'taki+VAI+Ind+3Sg
     á'po'takiyini: a'po'taki+VAI+Ind+4Sg
     á'po'takio'pa: a'po'taki+VAI+Ind+21Pl
     nitá'po'takihpinnaan: a'po'taki+VAI+Ind+1Pl
     kitá'po'takihpoaawa: a'po'taki+VAI+Ind+2Pl
     á'po'takiyaawa: a'po'taki+VAI+Ind+3Pl+PRO+3/0Sg
		
     nimáátá'páo'takihpa: Neg+Dur+a'po'taki+VAI+Ind+1Sg+INTERR
     kimáátá'páo'takihpa: Neg+Dur+a'po'taki+VAI+Ind+2Sg+INTERR
     máátá'páo'takiwa: Neg+Dur+a'po'taki+VAI+Ind+3Sg
     nimáátá'páo'takihpinnaan: Neg+Dur+a'po'taki+VAI+Ind+1Pl
     máátá'páo'takiwaiksaawayi: Neg+Dur+a'po'taki+VAI+Ind+3Pl+INTERR
		
     nimáátáaká'po'takihpa: Neg+Fut+a'po'taki+VAI+Ind+1Sg+INTERR
     kimáátáaká'po'takihpa: Neg+Fut+a'po'taki+VAI+Ind+2Sg+INTERR
     máátaaká'po'takiwa: Neg+Fut+a'po'taki+VAI+Ind+3Sg
     máátáaká'po'takio'pa: Neg+Fut+a'po'taki+VAI+Ind+21Pl
     kimáátáaká'po'takihpoaawa: Neg+Fut+a'po'taki+VAI+Ind+2Pl
     máátáaká'po'takiwaiksaawayi: Neg+Fut+a'po'taki+VAI+Ind+3Pl++INTERR
		
     nimáátá'po'takihpa: Neg+Fut+a'po'taki+VAI+Ind+1Sg+INTERR
     kimáátá'po'takihpa: Neg+Fut+a'po'taki+VAI+Ind+2Sg+INTERR
     máátá'po'takiwatsiksiwa: Neg+Fut+a'po'taki+VAI+Ind+PRO+3Sg
     nimáátá'po'takihpinnaan: Neg+Fut+a'po'taki+VAI+Ind+1Pl
     máátá'po'takiwaiksaawayi: Neg+Fut+a'po'taki+VAI+Ind+3Pl+INTERR

     nita'páo'takihsi: Dur+a'po'taki+VAI+Cnj+1Sg
     kita'páo'takihsi: Dur+a'po'taki+VAI+Cnj+2Sg
     ota'páo'takihsi: Dur+a'po'taki+VAI+Cnj+3Sg
     a'páo'takihsi: Dur+a'po'taki+VAI+Cnj+4Sg
     nita'páo'takihsinnaana: Dur+a'po'taki+VAI+Cnj+1Pl
     a'páo'takihsi: Dur+a'po'taki+VAI+Cnj+21Pl
     kita'páo'takihsoaayi: Dur+a'po'taki+VAI+Cnj+2Pl
     ota'páo'takihsi: Dur+a'po'taki+VAI+Cnj+3Pl
     a'páo'takihsi: Dur+a'po'taki+VAI+Cnj+4Pl

     a'páo'takiniki: Dur+a'po'taki+VAI+Sbj+1Sg
     a'páo'takiniki: Dur+a'po'taki+VAI+Sbj+2Sg
     a'páo'takisi: Dur+a'po'taki+VAI+Sbj+3Sg
     a'páo'takisi: Dur+a'po'taki+VAI+Sbj+4Sg
     a'páo'takinnaaniki: Dur+a'po'taki+VAI+Sbj+1Pl
     a'páo'takinoainiki: Dur+a'po'taki+VAI+Sbj+21Pl
     a'páo'takino'ki: Dur+a'po'taki+VAI+Sbj+2Pl
     a'páo'takisi: Dur+a'po'taki+VAI+Sbj+3Pl
     a'páo'takisi: Dur+a'po'taki+VAI+Sbj+4Pl

     nita'páo'takihtopi: Dur+a'po'taki+VAI+Irr+1Sg
     kita'páo'takihtopi: Dur+a'po'taki+VAI+Irr+2Sg
     a'páo'takiwahtopi: Dur+a'po'taki+VAI+Irr+3Sg
     a'páo'takiwahtopini: Dur+a'po'taki+VAI+Irr+4Sg
     nita'páo'takihpinnaanopi: Dur+a'po'taki+VAI+Irr+1Pl
     a'páo'takihpoaawopi: Dur+a'po'taki+VAI+Irr+21Pl
     kita'páo'takiwahtopiyi: Dur+a'po'taki+VAI+Irr+2Pl
     a'páo'takiwahtopiyi: Dur+a'po'taki+VAI+Irr+3Pl
     a'páo'takiwahtopiyini: Dur+a'po'taki+VAI+Irr+4Pl

     a'páo'takit: Dur+a'po'taki+VAI+Imp+Sg
     a'páo'takik: Dur+a'po'taki+VAI+Imp+Pl
